臺灣高雄地方法院刑事判決　　　　　　　94年度訴字第3431號
公　訴　人　臺灣高雄地方法院檢察署檢察官
被　　　告　甲○○
　　　　　　　　　　（另案在臺灣高雄女子監獄執行）
上列被告因違反毒品危害防制條例案件，經檢察官提起公訴（94
年度毒偵字第7439號），本院於準備程序進行中，被告為有罪之
陳述，經告知簡式審判程序之旨，並聽取檢察官及被告之意見後
，本院合議庭裁定由受命法官獨任改依簡式審判程序審理，並判
決如下：
    主  文
甲○○連續施用第一級毒品，處有期徒刑拾月，扣案海洛因貳小
包（合計淨重參點壹玖公克，空包裝重零點捌參公克）沒收銷燬
之。
    事  實
一、甲○○前因第2 級施用毒品案件，經臺灣高雄地方法院檢察
    署檢察官聲請本院以89年度毒聲字第9245號裁定送勒戒處所
    觀察、勒戒後，認有繼續施用毒品之傾向，再由臺灣高雄地
    方法院檢察署檢察官聲請本院以90年度毒聲字第24號裁定令
    入戒治處所施以強制戒治1 年，後因戒治執行已滿3 月且成
    效評定合格，認無繼續戒治之必要，經臺灣高雄地方法院檢
    察署檢察官聲請本院以90年度毒聲字第3757號裁定停止戒治
    ，所餘戒治期間付保護管束，其後復因違反保護管束應遵守
    事項情節重大，再由臺灣高雄地方法院檢察署檢察官聲請本
    院以90年度毒聲字第7497號裁定撤銷停止戒治，復令入戒治
    處所施以強制戒治，於91年12月16日執行完畢，並由臺灣高
    雄地方法院檢察署檢察官於92年1 月17日以92年度戒毒偵字
    第48號為不起訴處分在案；又因連續施用第1 級及第2 級毒
    品案件，經臺灣高等法院高雄分院於94年4 月29日以94年度
    上訴字第468 號判決處有期徒刑10月、5 月，應執行有期徒
    刑1 年2 月，於94年5 月23日確定。詎甲○○猶未悛悔，於
    前開強制戒治執行完畢釋放後5 年內，基於施用第1 級毒品
    之概括犯意，自94年5 月間某日至94年8 月19日上午8 時許
    ，在高雄縣橋頭鄉及高雄市○○區○○街182 巷1 號B610室
    租屋處等地點，以摻入香菸吸食之方式，連續施用第1 級毒
    品海洛因多次。嗣於94年8 月19日晚間8 時許，在高雄市○
    ○區○○街182 巷1 號B610室租屋處為警查獲，並扣得其所
    有供自己施用之海洛因2 小包（合計淨重3.19公克，空包裝
    重0. 83 公克）。
二、案經高雄市政府警察局楠梓分局移送臺灣高雄地方法院檢察
    署檢察官偵查起訴。
    理  由
一、本件被告甲○○所犯係毒品危害防制條例第10條第1 項之施
    用第1 級毒品罪，其法定刑係死刑、無期徒刑、最輕本刑為
    3 年以上有期徒刑以外之罪，被告於準備程序進行中就被訴
    事實為有罪之陳述，經告知簡式審判程序之旨，並聽取其與
    檢察官之意見後，本院認無不得或不宜改依簡式審判程序進
    行之情事，爰依刑事訴訟法第273 條之1 第1 項、第284 條
    之1 規定，裁定本件由受命法官獨任改依簡式審判程序審理
    ，合先敘明。
二、訊據被告甲○○對於前揭施用第1 級毒品海洛因之事實供承
    不諱，而其為警所採尿液經送以酵素免疫法初步篩檢，再以
    氣相層析質譜法確認結果，呈嗎啡陽性反應，此有高雄市立
    凱旋醫院濫用藥物尿液檢驗報告（轉碼編號A00000000）暨
    毒品案件尿液送驗編號與真實姓名對照表附卷可稽，另被告
    為警查獲所扣得白粉2 小包經送鑑驗結果，確含海洛因成分
    ，合計淨重3.19公克，空包裝重0.83公克，亦有卷附法務部
    調查局調科壹字第220021335 號鑑定通知書可憑，足徵被告
    之自白與事實相符，堪予採信。又被告有如犯罪事實欄所列
    前科紀錄，此有臺灣高等法院被告前案紀錄表及該不起訴處
    分書、判決書在卷可按，堪認被告確於強制戒治執行完畢釋
    放後5 年內，再犯本件施用第1 級毒品海洛因之罪。綜上所
    述，本件事證明確，被告犯行洵堪認定，自應依法論科。
三、核被告所為，係犯毒品危害防制條例第10條第1 項之施用第
    1 級毒品罪。被告持有海洛因之低度行為為其施用海洛因之
    高度行為所吸收，毋庸另論。被告先後多次施用海洛因行為
    之時間緊接，所犯構成要件相同，顯係基於概括犯意而為，
    應依刑法第56條連續犯規定論以一罪，並加重其刑。茲審酌
    被告前因施用毒品案件，經觀察、勒戒與強制戒治、判刑後
    ，猶未悛悔而再為本件連續施用毒品犯行，足見其毒癮匪淺
    ，然念其犯後尚能供承犯行，態度良好，且毒癮戒絕確實不
    易，又其施用毒品乃戕害自身健康而未直接危害他人，以及
    犯罪之手段、次數等一切情狀，量處如主文所示之刑，以資
    懲儆。扣案海洛因2 小包（合計淨重3019公克，空包裝重0.
    83公克）為被告所有供自己施用之物，業經其供明在卷，堪
    認與本案具有關連性，是不問屬於犯人與否，均應依毒品危
    害防制條例第18條第1 項前段規定，諭知沒收銷燬之。又本
    件起訴意旨認被告連續施用第1 級毒品之期間為94年1 月下
    旬某日至94年8 月19日上午8 時許，然被告前因連續施用第
    1 級及第2 級毒品案件，經臺灣高等法院高雄分院於94年4
    月29日以94年度上訴字第468 號判決處有期徒刑10月、5 月
    ，應執行有期徒刑1 年2 月，於94年5 月23日確定，已如前
    述，是起訴意旨所指94年1 月下旬至94年4 月29日此段期間
    之施用第1 級毒品犯行，應為前案確定判決效力所及，然起
    訴意旨認此部分與前開論罪科刑部分有裁判上一罪之連續犯
    關係，爰不另諭知不受理之判決，併此敘明。
據上論斷，應依刑事訴訟法第273 條之1 第1 項、第299 條第1
項前段，毒品危害防制條例第10條第1 項、第18條第1 項前段，
刑法第11條、第56條，判決如主文。
本案經檢察官黃碧玉到庭執行職務。
中　　華　　民　　國　　94　　年　　11  　月　　17  　日
      鳳山刑事第2 庭法　官 譚德周
以上正本證明與原本無異。
如不服本判決，應於收受送達後10日內向本院提出上訴書狀。
中　　華　　民　　國　　94　　年　　11　　月　　17　　日
　　　　　 　       書記官 廖美玲
附錄法條：毒品危害防制條例第10條第1 項
毒品危害防制條例第10條
施用第一級毒品者，處 6 月以上 5 年以下有期徒刑。
施用第二級毒品者，處 3 年以下有期徒刑。
